臺北高等行政法院判決
　　　　　　　　　　　　　93年度訴字第00983號
　　　　　　　　　　　　　94.
原　　　告　廣銨企業有限公司
代　表　人　甲○○（董事長）
被　　　告　財政部基隆關稅局
代　表　人　朱恩烈（局長）
訴訟代理人　丙○○
　　　　　　乙○○
上列當事人間因虛報進口貨物事件，原告不服財政部中華民國93
年2月3日台財訴字第0920070891號訴願決定，提起行政訴訟。本
院判決如下：
　　主  文
原告之訴駁回。
訴訟費用由原告負擔。
　　事  實
甲、事實概要：
  　原告於民國（下同）91年8月2日委由立豐報關股份有限公司
    向被告報運進口鋼材乙批（報單第AA／91／4083／0024號）
    ，共7項，報列貨品分類號列第7226．91．00．90－5號，稅
    率6.3%，產地申報為中國大陸，完稅價格新台幣（下同）
    1,470,730元。經被告查驗結果，實際來貨依材質及規格分
    列為11項，第1項至第5項及第7項至第11項規格不符，其中
    第7項至第11項應歸列貨品分類號列第7208．51．10．20－8
    號，稅率2.2%，輸入規定：121、MWO，即大陸物品不准輸入
    ，認原告涉有虛報規格，逃避管制之情事，被告爰依海關緝
    私條例第37條第3項轉據同條例第36條第1、3項之規定，處
    貨價1倍之罰鍰計542,561元，並沒入其貨物。原告不服，申
    請復查，未獲變更，提起訴願，亦遭決定駁回，遂提起行政
    訴訟。
乙、兩造聲明：
　一、原告聲明：訴願決定及原處分均撤銷。
　二、被告聲明：駁回原告之訴。
丙、兩造之爭點：原告是否有虛報貨物規格，逃避管制之情事
                及被告核估之價格是否合法？
原告主張：
一、本件來貨第7項至第11項既為S55C中碳鋼與原始申報SKS-93
    合金鋼顯為不同，原告已附上國外廠商承認誤裝來函，說明
    事件之原委，並證明過失不在原告。原告亦絕無以低單價之
    中碳鋼S55C高報高單價之合金鋼SKS-93。
二、本件被告判定來貨第7項至第11項規格不符，處貨價1倍之罰
    鍰計542,561元，並沒入貨物。惟既已認定規格不符，來貨
    為S55C（時價為USD320噸）何以又依SKS-93（時價為USD640
    噸）貨價一倍為處罰標的，顯不合理，應依來貨事實為處罰
    基準。
被告主張：
一、按報運貨物進口而有虛報所運貨物之品質、數量或規格，而
    涉及逃避管制者，處貨價1倍至3倍之罰鍰，並沒入貨物，為
    海關緝私條例第37條第3項及同條例第36條第1、3項所明定
    。
二、本件原申報為大陸產製之合金鋼板，來貨第7項至第11項經
    被告於91年8月7日查驗及同年月19日再複核結果，實到貨物
    規格S55C與原申報規格SKS-93不符，並經原告承認係誤裝，
    則實到貨物規格與原申報規格不符乃確定之事實；另依進出
    口貨物查驗準則第15條第1項規定：「進口貨物如有溢裝，
    或實到貨物與原申報不符，或夾雜其他物品進口情事，除係
    出於同一發貨人發貨兩批以上，互相誤裝錯運，經舉證證明
    ，並經海關查明屬實者，准予併案處理，免予議處外，應依
    海關緝私條例有關規定論處。」，本件已涉虛報貨物規格，
    逃避管制之情事，又原告未能舉證提供發貨人發貨兩批以上
    ，互相誤裝錯運之證明供海關查核，仍應依海關緝私條例有
    關規定論處。被告爰依法論處，並無不合。
三、原告以進出口貿易為常業，對相關規定應知之甚詳，理應特
    別審慎注意，避免進口管制之大陸物品情事發生。原告應注
    意能注意而不注意，致虛報貨物規格，逃避管制，縱非故意
    ，亦難謂無過失，參據司法院官釋字第275號解釋意旨，仍
    應受罰。另被告所核發之92年第00000000號處分書中，「本
    案關係船舶車輛貨物事項」欄所載第7項至第11項稅則號別
    為第7225．40．00．10－5號（稅率6.3％），經核係屬誤繕
    ，業已更正為第7208．51．10．20－8號（稅率2.2％），核
    並未影響原告之權益。而買賣糾紛係屬買賣雙方合約訂定及
    貿易糾紛索賠範疇，與本件無關。
四、原告稱「．．．然既已認定規格不符，來貨為S55C（時價為
    USD320噸）何以又依SKS-93（時價為USD640噸）貨價一倍為
    處罰標的，顯係不合理」乙節，被告依據財政部關稅總局驗
    估處IG-KL-1941號電傳查價函核定之價格核算本件罰鍰，依
    法並無不當。
　　理  由
甲、程序方面：
    本件被告代表人於93年7月16日變更為朱恩烈，經其聲明承
    受訴訟，核並無不合，應予准許。
乙、實體方面：
一、按「報運貨物進口而有左列情事之一者，得視情節輕重，處
    以所漏進口稅額2倍至5倍之罰鍰，或沒入或併沒入其貨物：
    一、虛報所運貨物之名稱、數量或重量。二、虛報所運貨物
    之品質、價值或規格。三、繳驗偽造、變造或不實之發票或
    憑證。四、其他違法行為。．．．有前2項情事之一而涉及
    逃避管制者，依前條第1項及第3項論處。」、「私運貨物進
    口、出口或經營私運貨物者，處貨價之1倍至3倍之罰鍰。．
    ．．前2項私運貨物沒入之。」為海關緝私條例第37條第1項
    、第3項及第36條第1項及第3項所明定。
二、原告於91年8月2日委由立豐報關股份有限公司向被告報運進
    口鋼材乙批（報單第AA／91／4083／0024號），共7項，報
    列貨品分類號列第7226．91．00．90－5號，稅率%6.3，產
    地申報為中國大陸，完稅價格新台幣（下同）1,470,730元
    。經被告查驗結果，實際來貨依材質及規格分列為11項，第
    1項至第5項及第7項至第11項規格不符，其中第7項至第11
    項應歸列貨品分類號列第7208．51．10．20－8號，稅率
    2.2%，輸入規定：121、MWO，即大陸物品不准輸入，認原告
    涉有虛報規格，逃避管制之情事，被告爰依海關緝私條例第
    37條第3項轉據同條例第36條第1、3項之規定，處貨價1倍之
    罰鍰計542,561元，並沒入其貨物。原告不服，主張如事實
    欄所載，本案所需審究者為原告是否有虛報貨物規格，逃避
    管制之情事及被告核估之價格是否合法？
三、本件經查原申報為大陸產製之合金鋼板，來貨第7項至第11
    項經被告查驗及再複核結果，實到貨物為中碳鋼規格S55C與
    原申報規格合金鋼板SKS-93不符，並經原告承認係誤裝，則
    實到貨物規格與原申報規格不符乃確定之事實；原告雖主張
    其中部分為S50C，惟查，原告雖曾於91年8月2日向被告提出
    夾雜S50C9片，惟旋於同月16日以申請書敘明略以「．．本
    公司派員至貨櫃場詳細核對發現來貨並無S50C9片夾雜在裡
    面，特此聲明撤銷前聲明"申請複驗"．．」等語，另於91年
    9月3日向被告申請主張誤裝時，亦提出該部分之原廠質量證
    明書內載「鋼號 (STEEL GRADE)為S55C」，均有被告提出之
    申請書影本及其附件附卷可參，原告於本件審理中復行主張
    有部分為S50C，自無可採。
四、依進出口貨物查驗準則第15條第1項規定「進口貨物如有溢
    裝，或實到貨物與原申報不符，或夾雜其他物品進口情事，
    除係出於同一發貨人發貨兩批以上，互相誤裝錯運，經舉證
    證明，並經海關查明屬實者，准予併案處理，免予議處外，
    應依海關緝私條例有關規定論處。」，本件已涉虛報貨物規
    格，逃避管制之情事，又原告自承無法提供發貨人發貨兩批
    以上，互相誤裝錯運之證明，則其主張誤裝一節，要無可採
    。
五、至於原告另爭執主張被告既已認定規格不符，惟來貨S55C（
    時價為USD320噸）何以又依SKS-93（時價為USD640噸）貨價
    一倍為處罰，顯不合理，且其絕無必要以低單價之中炭鋼板
    高報高單價之合金鋼SKS-93一節，經查，本件SKS-93部分，
    原告申報為0.64USD/KG，而被告送請關稅總局驗估處查價，
    因原告未能提供合理說明及佐證文件證明原申報價格為符合
    行為時關稅法第25條之交易價格，又查無適用關稅法第27條
    至第30條之價格資料，經訪專業商詢得SKS-93查無價格資料
    ，遂函知被告以原申報價格核估；而S55C則經關稅總局驗估
    處查價結果，函知被告按0.68USD/KG核估，有其查價資料影
    本附卷可稽，被告就S55C部分，按訪查專業商詢得資料據以
    核估，要無不合，原告雖提出其他廠商進口S48C之報單影本
    據以主張，惟查，其規格不同，不能作為本件核估之依據，
    復據被告訴訟代理人陳明在卷，原告主張自無可採。又原告
    既未能提出S55C之價格資料供查，則其主張本件S55C之時價
    為USD320噸云云，要無可採。另查，本件S55C中炭鋼之貨物
    ，其輸入規定為「121、MWO」，即大陸物品不准輸入，對進
    口人而言，自有虛報規格為准許進口貨物之誘因，而與價格
    之高低無關，原告主張無虛報必要云云，亦無可採。
六、從而，本件原告既有虛報規格，逃避管制之情事，被告依首
    開規定所為之原處分，並無違誤，訴願決定予以維持，亦無
    不合，原告起訴意旨為無理由，應予駁回。
據上論結，本件原告之訴為無理由，爰依行政訴訟法第98條第3項
前段，判決如主文。
中　　華　　民　　國　　94　　年　 　4　　月　　6　　 日
                               第五庭審判長法官   張瓊文
                                           法官   劉介中
                                           法官   黃清光
上為正本係照原本作成。
如不服本判決，應於送達後20日內，向本院提出上訴狀並表明上
訴理由，如於本判決宣示後送達前提起上訴者，應於判決送達後
20日內補提上訴理由書（須按他造人數附繕本）。
中　　華　　民　　國　　94　　年　 　4　　月　　6　　 日
            　　　　　　　　　　　　 　　書記官   楊子鋒
